【裁判字號】    89,簡上,19
【裁判日期】    890831
【裁判案由】    過失傷害
【裁判全文】
臺灣新竹地方法院刑事判決                          八十九年度簡上字第一九號
    上  訴  人
    即  被  告乙○○
右列被告因過失傷害案件，不服本院竹北簡易庭八十八年度竹北交簡字第三二號，中
華民國八十八年八月十三日第一審簡易判決（聲請簡易處刑案號：臺灣新竹地方法院
檢察署八十八年度調偵字第一九號）提起上訴，本院管轄第二審之合議庭判決如左：
    主  文
上訴駁回。
乙○○緩刑貳年。
    事  實
一、乙○○係領有職業連結車駕駛執照，為欣安交通公司曳引車司機，為從事駕駛業
    務之人，其於民國八十七年二月十八日下午二時十五分許，駕駛車牌號碼ＫＦ─
    八九二號曳引車，自新竹縣竹北市○○路○段一二二五號旁空地駛出，欲右轉進
    入南下車道時，本應注意車前狀況，並隨時採取必要安全措施，且依當時天候晴
    、日間、路面乾燥、無缺陷、道路無障礙物、視距良好，並無不能注意之情事，
    乙○○竟疏未注意車前狀況，貿然駛入邊線進入機車專用道內，適有甲○○騎乘
    車牌號碼ＵＢＣ─三三七號機車行駛於機車專用道上，亦疏未注意車前狀況，因
    而閃避不及而撞上乙○○所駕駛之前揭曳引車左前側，致甲○○受有全身多處擦
    傷、頭部外傷合併腦震盪等傷害。
二、案經甲○○訴由新竹縣警察局竹北分局報請臺灣新竹地方法院檢察署檢察官聲請
    以簡易判決處刑。
    理   由
一、訊據被告乙○○固坦承於右揭時地駕駛曳引車與告訴人甲○○騎乘之機車發生車
    禍致告訴人受傷之事實，惟否認有何過失行為，辯稱：伊轉出時有注意車前狀況
    ，伊發覺告訴人所騎乘之機車當時距離約有一百公尺，即停車欲讓其先行，詎告
    訴人竟撞上伊所駕曳引車之左前輪云云。經查，右揭事實，業據告訴人甲○○指
    述綦詳，復有道路交通事故調查報告表附卷可稽，且告訴人甲○○因本件車禍致
    受有全身多處擦傷、頭部外傷合併腦震盪等傷害，亦有祐生醫院診斷證明書一紙
    在卷可查。按汽車行駛時，駕駛人應注意車前狀況，並隨時採取必要安全措施，
    道路交通安全規則第九十四條第三項定有明文，被告於前開時地駕車，自應導守
    上開規定，且依卷附道路交通事故調查報告書所示，當時係晴天、日間、路面乾
    燥、無缺陷、道路無障礙物、視距良好等情形，被告並無不能注意之情事；另觀
    之事故現場圖，被告所駕駛之曳引車左前輪已駛入邊線完全進入機車專用道內，
    右前輪亦壓住邊線而部分進入機車專用道內等情，有卷附之道路交通事故調查報
    告表可參，且被告亦供稱其曳引車之車頭已進入機車專用道內等情，則被告自空
    地旁駛出欲進入車道內，自應注意車前狀況，讓已行駛於車道上之來車先行，不
    得貿然進入車道內，詎其未注意於此，即貿然將車駛入機車專用道內，以致肇事
    ，其有過失甚明，且本件事故經送臺灣省竹苗區車輛行車事故鑑定委員會鑑定結
    果，亦認被告駕駛曳引車駛入來車道未注意車道上之來車為肇事主因，有該會八
    十七年十月二十日竹鑑字第八七七八六號鑑定意見書在卷可稽，雖告訴人甲○○
    騎乘機車亦疏未注意車前狀況，而有過失，但此亦無解於被告罪責之成立，是被
    告前揭辯解，顯係避重就輕之詞，委不足採。被告對本件車禍之發生既應負過失
    責任，告訴人甲○○亦因本件車禍致生傷害結果，二者之間顯有相當因果關係，
    事證明確，被告前開犯行洵足認定。
二、查被告乙○○係欣安交通有限公司曳引車司機，係從事駕駛業務之人，核被告所
    為因駕駛業務之過失致告訴人甲○○受有前開傷害之行為，係犯刑法第二百八十
    四條第二項前段業務過失傷害罪。原審引用上開法條及刑法第四十一條、罰金罰
    鍰提高標準條例第一條前段（原審漏引第一條前段）、第二條之規定，量處被告
    有期徒刑三月，如易科罰金以三百元折算一日，其認事、用法、量刑均無違誤，
    應予維持。被告猶執陳詞上訴，顯無理由，應予駁回。末查被告乙○○前未曾受
    有期徒刑以上刑之宣告，有台灣新竹地方法院檢察署刑案資料查註紀錄表、臺灣
    高等法院被告全國前案紀錄表在卷可按，因一時不慎致罹罪章，且事後已與被害
    人達成和解，有和解書一紙附卷足憑，其經此科刑之宣告，今後應益知慎戒，信
    無再犯之虞，本院審酌後認其刑之宣告以暫不執行為適當，爰併諭知緩刑二年，
    用勵自新。
據上論斷，應依刑事訴訟法第四百五十五條之一第一項、第三項、第三百六十八條，
刑法第七十四條第一款，判決如主文。
本案經檢察官林李嘉到庭執行職務
中      華      民      國    八十九    年     八     月     三十一     日
                                    台灣新竹地方法院刑事第二庭
                                        審判長法官  王  銘  勇
                             法      官  張  百  見
                                        法      官  謝  永  昌
右正本證明與原本無異。
不得上訴。
                                        書  記  官  陳  凰  榆
中      華      民      國    八十九    年     八     月     三十一     日
刑法第二百八十四條第二項
從事業務之人，因業務上之過失傷害人者，處一年以下有期徒刑、拘役或一千元以下
罰金，致重傷者，處三年以下有期徒刑、拘役或二千元以下罰金。


司法院資訊處製作；財團法人民間司法改革基金會備份。
